Inventaris van de archieven van de Nederlandse Missie van Deskundigen voor het Tienjarenplan voor Suriname [1956-1966]; Vertegenwoordiger van de Nederlandse Ontwikkelingshulp in Suriname [1966-1975], (1950) 1956-1975 (1977)
Nationaal Archief, Den Haag
- Dossiers inzake het Tienjarenplan 1956 - 1972, I
  - Omslag 48, 6
    - Marktonderzoek naar de afzet van Tropica-produkten 1962, C 2.213/211
  - Omslag 49, 6
    - Stichting Industriële Ontwikkeling Suriname - onderzoek naar de uitbreiding van de confectie-industrie 1962, C 2.28
    - Opdrachten voor onderzoeking van industrialisatiemogelijkheden door het Centraal Insituut voor Industrie-ontwikkeling in Den Haag 1962, C 2.210
    - Bevordering van industrie en vestiging 1962, C 2.214
    - Verwerking van Surinaamse Liberia-koffie tot poederkoffie 1962, C 2.25
    - Marktonderzoek naar Tropica-produkten 1963, C 2.213
    - Mogelijkheid van de fabricage van zeep en synthetische wasmiddelen 1963, C 2.35
    - Vestiging van een vruchten- en groentenverwerkingsbedrijf 1963, C 2.313
    - Opdracht Centraal Instituut voor Industrie-ontwikkeling in Den Haag; industrialisatiemogelijkheden 1963, C 2.310
    - Opdracht Centraal Instituut voor Industrie-ontwikkeling in Den Haag; industrialisatiemogelijkheden 1964, C 2.410
    - Opdracht Centraal Instituut voor Industrie-ontwikkeling in Den Haag; industrialisatiemogelijkheden 1965, C 2.510
    - Oprichting van een visverwerkend bedrijf 1965, C 2.54
    - Oprichting van een visverwerkend bedrijf 1965, C 2.55
    - Opdracht Centraal Instituut voor Industrie-ontwikkeling in Den Haag; industrialisatie-mogelijkheden 1960, C 2.510/610
    - Opdracht Centraal Instituut voor Industrie-ontwikkeling in Den Haag; industrialisatie-mogelijkheden 1966, C 2.610
    - Opdracht Centraal Instituut voor Industrie-ontwikkeling in Den Haag; industrialisatie-mogelijkheden 1967, C 2.710
    - Opdracht Centraal Instituut voor Industrie-ontwikkeling in Den Haag; industrialisatie-mogelijkheden 1968, C 2.810
  - Omslag 50, 6
    - Uitbreiding van de industriehal van de metaalmeubelenfabriek Reli 1963, C 2.36
    - Industriepark Paramaribo 1967, C 2.720
    - Verplaatsingskosten van Alen's Beton Industrie 1965, C 2.315/515
    - Bouw van vier industriehallen 1966, C 2.620
  - Omslag 51, 6
    - Produktiviteitscentrum; cursussen 1962, C 2.23
    - Nijverheidswerkplaats 1963, C 2.31
    - Nijverheidswerkplaats 1965, C 2.51
    - Produktiecentrum 1963, C 2.33
    - Produktiviteitscentrum 1964, C 2.43
    - Uitbreiding van de Nijverheidswerkplaats met een proefbedrijf Tapijtknoperij 1964, C 2.46
    - Produktiviteitscentrum 1965, C 2.53
    - Personele en materiële kosten van de Stichting Ontwikkelingsbureau Suriname 1965, C 2.67
    - Produktiviteitscentrum 1966, C 2.63
    - Produktiviteitscentrum 1966, C 2.64
    - Nijverheidswerkplaats 1966, C 2.46/66
  - Omslag 52, 6
    - Leslokaal voor de vleesverwerkingscursus 1963, C 2.316
    - Leslokaal voor de vleesverwerkingscursus 1965, C 2.316/516
  - Omslag 53, 7
    - Melkcentrale 1962, C 2.22
  - Omslag 54, 7
    - Statuten "De Melkcentrale N.V." 1960
  - Omslag 55, 7
    - Melkcentrale 1962, C 2
  - Omslag 56, 7
    - Openluchtmuseum Nieuw-Amsterdam 1965, C 3.51
    - Openluchtmuseum Nieuw-Amsterdam 1966, C 3.61
    - Openluchtmuseum Nieuw-Amsterdam 1967, C 3.61/71
    - Openluchtmuseum Nieuw-Amsterdam 1968, C 3.81
    - Openluchtmuseum Nieuw-Amsterdam 1969, C 3.91
  - Omslag 57, 7
    - Gebouwencomplex van de Stichting Surinaams Museum 1968/1969, C 4.81/91
    - Gebouwencomplex van de Stichting Surinaams Museum 1970, C 4.91/01
  - Omslag 58, 7
    - Gebouwencomplex van de Stichting Surinaams Museum 1968, C 4.81
  - Omslag 59, 7
    - Deelname van het land in het kapitaal van de Nationale Ontwikkelings Bank 1966, C II. 1.61
  - Omslag 60, 7
    - Rijststomerij 1957/1962/1964/1965, C 20.71
  - Omslag 61, 8
    - Operatie Sprinkhaan, aanleg en onderhoud van vliegvelden 1960, D.7
    - Operatie Sprinkhaan, aanleg en onderhoud van vliegvelden 1964, D. 7.43
    - Operatie Sprinkhaan, aanleg en onderhoud van vliegvelden 1965, D. 7.53
    - Operatie Sprinkhaan, aanleg en onderhoud van vliegvelden 1966, D. 7.63
    - Operatie Sprinkhaan, aanleg en onderhoud van vliegvelden 1967, D. 7.73
  - Omslag 62, 8
    - Operatie Sprinkhaan, aanleg en onderhoud van vliegvelden 1969, D. 7.73/93
    - Operatie Sprinkhaan, aanleg en onderhoud van vliegvelden 1970, D. 7.93/03
    - Operatie Sprinkhaan, aanleg en onderhoud van vliegvelden 1972, D. 7.03
  - Omslag 63, 9
    - Personele en materiële kosten van het PEMI (Petrografisch Ertskundig Mineralogisch Instituut) 1967, D 1/2.72
    - Personele en materiële kosten van de GMD (Geologisch Mijnbouwkundige Dienst) 1967, D 1/3/4.71
    - Publicaties van PEMI 1968, D 1.72/1.82
    - Personele en materiële kosten van de PEMI en GMD 1968, D 1/4.71/72
    - Personele en materiële kosten van de PEMI en GMD 1968, D 1/4.81/82
  - Omslag 64, 9
    - Aankopen ten behoeve van het PEMI 1966, D 2.63
  - Omslag 65, 9
    - Bouw van een bijgebouw voor de GMD 1965, D 6.51
    - Bouw van een bijgebouw voor de GMD 1966, D 6.51/61
    - Bouw van een bijgebouw voor de GMD 1967, D 6.61/71
    - Bouw van een bijgebouw voor de GMD 1968, D 6.71/81
    - Steiger in de Saramacca-doorsteek ten behoeve van de GMD 1967, D 6.73
    - Steiger in de Saramacca-doorsteek ten behoeve van de GMD 1968, D 6.73/83
    - Steiger in de Saramacca-doorsteek ten behoeve van de GMD 1969, D 6.83/93
    - Bouw van een opslagloods voor de GMD bij de doorsteek van het Saramaccakanaal 1966, D 6.62
  - Omslag 66, 9
    - TJP - voorschot ten behoeve van GMD 1966, DV 1966
    - Vast voorschot voor de GMD 1967, DV 1967
  - Omslag 67, 9
    - Aanschaffingen ten behoeve van het Centraal Bureau Luchtkaartering 1966, E 1.61
  - Omslag 68, 9
    - Weg Burnside-Wageningen, kompletering Oost-West-verbinding 1965, F 3.532
    - Weg Burnside-Wageningen, kompletering Oost-West-verbinding 1966, F 3.632
    - Weg Burnside-Wageningen, kompletering Oost-West-verbinding 1967, F 3.632/732
    - Weg Burnside-Wageningen, kompletering Oost-West-verbinding 1968, F 3.832
    - Weg Burnside-Wageningen, kompletering Oost-West-verbinding 1968, F 3.732/832
    - Weg Burnside-Wageningen, kompletering Oost-West-verbinding 1971, F 3.132
  - Omslag 69, 9
    - Grondaankoop voor uitvalswegen van Paramaribo 1963, F 4.35
    - Doortrekken van de Coesewijnestraat 1964, F 4.42
  - Omslag 70, 9
    - Doortrekken van de Dr. Sophie Redmondstraat 1963, F 4.31
    - Doortrekken van de Dr. Sophie Redmondstraat 1964, F 4.41
    - Doortrekken van de Dr. Sophie Redmondstraat 1964, F 4.45
  - Omslag 71, 9
    - Oeververbinding in de Saramaccarivier ter plaatse van het Garniezoenpad 1962, F 5.21
  - Omslag 72, 9
    - Algemene voorbereiding van TJP-projekten 1962, F 6.21
    - Algemene voorbereiding van TJP-projekten 1963, F 6.31
    - Algemene voorbereiding van TJP-projekten 1964, F 6.41
    - Algemene voorbereiding van TJP-projekten 1965, F 6.51
    - Algemene voorbereiding van TJP-projekten 1966, F 6.61
  - Omslag 73, 10
    - Verbetering van de haven van Paramaribo 1962, F 7.21
    - Verbetering van de haven van Paramaribo 1963, F 7.31
    - Voorbereiding van EEG-projekten voor de haven van Paramaribo 1964, F 7.42
    - Voorbereiding van EEG - projekten voor de haven van Paramaribo 1965, F 7.42/52
    - Voorbereiding van het EEG-projekten voor de haven van Paramaribo 1965, F 7.52
    - Voorbereiding van het EEG-projekten voor de haven van Paramaribo 1966, F 7.62
    - Verbetering van de haven van Paramaribo 1966, F 7.63
    - Verbetering van de haven van Paramaribo 1967, F 7.63/73
    - Verbetering van de haven van Paramaribo 1968, F 7.73/83
    - Voorbereiding van EEG-projekten voor de haven van Paramaribo 1967, F 7.72
    - Voorbereiding van EEG-projekten voor de haven van Paramaribo 1968, F 7.82
    - Voorbereiding van EEG-projekten voor de haven van Paramaribo 1969, F 7.82/92
    - Voorbereiding van EEG-projekten voor de haven van Paramaribo 1970/1971, F 7.12
    - Voorbereiding van EEG-projekten voor de haven van Paramaribo 1970, F 7.02
    - Voorbereiding van EEG-projekten voor de haven van Paramaribo 1971, F 7.02/12
    - Saramaccakanaal, dempen van de Domineekreek 1962, F 8.215
    - Saramaccakanaal, dempen van de Domineekreek 1965, F 8.215/515
  - Omslag 74, 10
    - Verbetering van het Saramaccakanaal, dempen van de Domineekreek, aanlegdam bij het Overeemkanaal 1963, F 8.322
    - Verbetering van het Saramaccakanaal, dempen van de Domineekreek 1965, F 8.514
    - Bouw van een sluis te Saron en doorsteek van het Saramaccakanaal 1966, F 8.513/613
  - Omslag 75, 10
    - Personele en materiële kosten van het Bouwbureau 1962, F 9/10.21
  - Omslag 76, 10
    - Personele en materiële kosten van het Bouwbureau 1966, F 9/10.61
    - Personele en materiële kosten van het Bouwbureau 1967, F 9/10.71
    - Personele en materiële kosten van het Bouwbureau 1968, F 9/10.71/81
  - Omslag 77, 10
    - Bijdrage in de kosten voor hydrografische kustopnamen van Suriname door de Koninklijke Marine 1965, F 14.51
  - Omslag 78, 10
    - Operatie Sprinkhaan, aanleg en onderhoud van vliegvelden 1962/1963, F 17.21
    - Operatie Sprinkhaan, aanleg en onderhoud van vliegvelden 1963, F 17.31
    - Operatie Sprinkhaan, aanleg en onderhoud van vliegvelden 1964, F 17.41
  - Omslag 79, 10
    - Onderhoud van wegen nabij Santo-Bomaprojekt 1963, F 18.31
  - Omslag 80, 10
    - Verwerking van terreinen voor het EEG-scholenbouwprogramma 1963, H 1.34
  - Omslag 81, 10
    - Bouw van honderd mobiele hulplokalen 1965, H 1.59
    - Bouw van honderd mobiele hulplokalen 1966, H 1.59/69
    - Bouw van honderd mobiele hulplokalen 1966, H 1.59/612
    - Bouw van honderd mobiele hulplokalen 1967, H 1.69
    - Bouw van honderd mobiele hulplokalen 1967, H 1.69/79
  - Omslag 82, 11
    - Bouw van noodlokalen 1968, H 1.71
    - Scholenbouwprogramma 1968, H 71/81
  - Omslag 83, 11
    - Uitbreiding van de Shri Krishnaschool 1965, H 1/610
    - Hulplokalen voor het Lyceum 1967, H 1.710
    - Hulplokalen voor het Lyceum 1968, H 1.710/810
    - Uitbreiding van de Shri Krishnaschool 1968, H 1.610/810
    - Bouw van een school nabij de Tourtonnelaan 1962, H 1.22
    - Uitbreiding van de Johansinghschool 1967, H 1.77
    - Uitbreiding van de Johansinghschool 1968, H 1.77/87
    - Uitbreiding van de Johansinghschool 1869, H 1.87/07
  - Omslag 84, 11
    - Scholenbouwprogramma voor Kampong Baroe 1965, H 1.58
    - Uitbreiding van de Sint Ludwinaschool 1966, H 1.611
    - Uitbreiding van de lagere school te Sidoredjo 1967, H 1.72
    - Bouw van een lagere school aan de Pandiet Sitaldoenweg, 4e Rijweg 1966, H 1.73
    - Bouw van een lagere school in het Diepnarain-Benieprojekt 1966, H 1.613
    - Bouw van een lagere school in het Diepnarain-Benieprojekt 1967, H 1.74
  - Omslag 85, 11
    - Uitbreiding van Büchnerschool 1967, H 1.75
    - Uitbreiding van Büchnerschool 1968, H 1.75/85
    - Bouw van een lagere school te Nieuwzorg 1967, H 1.76
    - Bouw van een lagere school te Nieuwzorg 1968, H 1.76/86
    - Bouw van een lagere school te Welgedacht-C 1967, H 1.711
    - Bouw van een lagere school te Welgedacht-C 1969, H 1.711/911
    - Scholenbouwprogramma 1967, H 1.71
    - Bouw van een lagere school te Baling Soela 1968, H 1.82
    - Bouw van een lagere school te Baling Soela 1969, H 1.82/92
    - Bouw van een lagere school te Baling Soela 1970, H 1.92/02
    - Bouw van een lagere school te Nieuwzorg 1969, H 1.86/96
    - Scholenbouwprogramma 1968, H 1.81
    - Scholenbouwprogramma 1969/1970, H 1.81/91
  - Omslag 86, 11
    - Bouw van de Maurits G.J. Poolschool 1966, H 5.65
    - Bouw van de Maurits G.J. Poolschool 1967, H 5.65/75
    - Bouw van een Muloschool aan de Idsingastraat 1966, H 5.66
    - Bouw van een Muloschool aan de Idsingastraat 1967, H 5.66/76
    - Bouw van een Muloschool aan de Idsingastraat 1967, H 5.78
  - Omslag 87, 12
    - Bouw van de Maurits G.J. Poolschool 1967, H 5.75
    - Bouw van de Maurits G.J. Poolschool 1968, H 5.75/85
    - Bouw van een Muloschool aan de Idsingastraat 1968, H 5.78/88
    - Bouw van een Muloschool te Nieuw-Nickerie 1968, H 5.77/87
    - Bouw van een Muloschool te Nieuw-Nickerie 1969, H 5.87/97
    - Bouw van een Muloschool te Nieuw-Nickerie 1970, H 5.87/97
  - Omslag 88, 12
    - Bouw van een Muloschool aan het Pad van Wanica 1966, H 5.64
    - Bouw van een Muloschool aan het Pad van Wanica 1967, H 5.64/74
  - Omslag 89, 12
    - Cursus voor de opleiding tot NO-leraar 1967, H 6.72
  - Omslag 90, 12
    - Uitgebreide Technische School; Middelbaar Technische School 1966/1967
  - Omslag 91, 12
    - Werkloods van de Lagere Technische School 1965, H 6.51
  - Omslag 92, 12
    - Diverse bestekken en voorwaarden voor de bouwen en schilderen van leslokalen 1967
  - Omslag 93, 13
    - Bouw van een Openbare Kweekschool te Paramaribo 1964, H 7.41
    - Bouw van een Openbare Kweekschool te Paramaribo 1965, H 7.41/51
    - Bouw van een Openbare Kweekschool te Paramaribo 1965, H 7.51
    - Bouw van een Openbare Kweekschool te Paramaribo 1966, H 7.51/61
    - Bouw van een Openbare Kweekschool te Paramaribo 1967, H 7.71
    - Bouw van een Openbare Kweekschool te Paramaribo 1968, H 7.81
    - Bouw van een Openbare Kweekschool te Paramaribo 1969, H 7.81
    - Bouw van een Openbare Kweekschool te Paramaribo 1969, H 7.81/91
    - Bouw van een Openbare Kweekschool te Paramaribo 1970, H 7.91/01
  - Omslag 94, 13
    - Bouw van het Centraal Ziekenhuis te Paramaribo 1962, J 1.21
    - Bouw van het Centraal Ziekenhuis te Paramaribo 1963, J 1.31
    - Bouw van het Centraal Ziekenhuis te Paramaribo 1964, J 1.41
    - Bouw van het Centraal Ziekenhuis te Paramaribo 1965, J 1.41/51
    - Bouw van het Centraal Ziekenhuis te Paramaribo 1967, J 1.61/63/71/73
  - Omslag 95, 13
    - Centraal Ziekenhuis Paramaribo, inventaris 1964, J 1.42
    - Centraal Ziekenhuis Paramaribo, inventaris 1965, J 1.42/52
    - Centraal Ziekenhuis Paramaribo, inventaris 1965, J 1.52
    - Centraal Ziekenhuis Paramaribo, inventaris 1966, J 1.52/62
    - Centraal Ziekenhuis Paramaribo, inventaris 1967, J 1.62/72
    - Centraal Ziekenhuis Paramaribo, inventaris 1968, J 1.72/82
    - Centraal Ziekenhuis Paramaribo, inventaris 1969, J 1.82/92
    - Centraal Ziekenhuis Paramaribo, voorzieningen ten behoeve van ingebruikname 1965, J 1.53
    - Centraal Ziekenhuis Paramaribo, voorzieningen ten behoeve van ingebruikname 1966, J 1.53/63
    - Centraal Ziekenhuis Paramaribo, voorbereidingskosten voor de bouw van een apotheek 1965, J 1.54/55
    - Bouw van het Centraal Ziekenhuis te Paramaribo 1966, J 1.61
  - Omslag 96, 14
    - Bevordering van de vervaardiging en afzet van produkten van Surinaamse Volkskunst 1965, K 2.51
  - Omslag 97, 14
    - Toegangsweg tot de parkeerplaats van het stadion van de Surinaamse Voetbal Bond 1968, K 718/819
    - Sportveld in Blauwgrond 1968, K 3.77/87
    - Sportveld in Domburg 1968, K 3.718/818
    - Sportakkomodatie aan de Cultuurtuinlaan 1968, K 3.710/810
    - Sportveld an de Tibitistraat 1968, K 3.714/814
    - Sportakkomodatie in Livorno 1968, K 3.712/812
    - Sportakkomodatie in Nieuw-Amsterdam 1967, K 3.717
    - Sportakkomodatie in Nieuw-Amsterdam 1968, K 3.717/817
    - Streepey Stadion 1968, K 3.813
    - Streepey Stadion 1968, K 3.713/813
    - Streepey Stadion 1967, K 3.713
    - Streepey Stadion 1969, K 3.813/913
    - Streepey Stadion 1969, K 3.913
    - Streepey Stadion 1970, K 3.913/013
  - Omslag 98, 14
    - Parkeerplaats voor het stadion van de Surinaamse Voetbal Bond 1967, K 3.75
    - Parkeerplaats voor het stadion van de Surinaamse Voetbal Bond 1967, K 3.719
    - Sporthal van de Troepenmacht in Suriname 1967, K 3.79
    - Sportveld in Blauwgrond 1967, K 3.77
    - Sportakkomodatie aan de Cultuurtuinlaan 1967, K 3.710
    - Sportakkomodatie in Livorno 1967, K 3.712
    - Sportakkomodatie aan de Tibitistraat 1967, K 3.714
    - Sportakkomodatie in Domburg 1967, K 3.718
  - Omslag 99, 14
    - Stichting Volkshuisvesting Suriname 1959, L 1.91
    - Stichting Volkshuisvesting Suriname 1961, L 1.11
    - Stichting Volkshuisvesting Suriname 1962, L 1.21
    - Stichting Volkshuisvesting Suriname 1963, L 1.31
    - Stichting Volkshuisvesting Suriname 1964, L 1.41
    - Lening van de Herstelbank aan "Gronden" 1962, L 1.22
    - Lening van de Herstelbank aan "Gronden" 1963, L 1.32
    - Lening van de Herstelbank aan "Gronden" 1965, L 1.52
    - Lening van de Herstelbank aan "Gronden" 1966, L 1.62
  - Omslag 100, 14
    - Stichting Volkshuisvesting Suriname (woningen in Peu et Content) 1965, L 1.51
    - Stichting Volkshuisvesting Suriname (woningen in Peu et Content) 1968, L 1.51/81
    - Stichting Volkshuisvesting Suriname (woningen in Peu et Content) 1968, L 1.82
    - Stichting Volkshuisvesting Suriname (woningen in Peu et Content) 1969, L 1.92
    - Stichting Volkshuisvesting Suriname (woningen in Peu et Content) 1970, L 1.02
  - Omslag 101, 15
    - Woningbouwprojekt Peu et Content, onder meer week- en maandrapporten 1969
  - Omslag 102, 15
    - Woningbouwprojekt Peu et Content 1968
  - Omslag 103, 15
    - Woningbouwprojekt Peu et Content, onder meer week- en maandrapporten 1969/1970, L
  - Omslag 104, 15
    - Woningbouw van de Stichting Volkshuisvesting Suriname 1957/1964, --
  - Omslag 105, 15
    - Stichting Volkshuisvesting Suriname, volkswoningbouw 1964, --
  - Omslag 106, 16
    - Verslag van de kontrole van het tienjarenplan, 1e kwartaal 1966 1966, O 1.43/53/63
    - Restauratie van het kantoorgebouw van het departement van Openbare Werken en Verkeer 1966, O 1.54/64
    - Restauratie van het kantoorgebouw van het departement van Openbare Werken en Verkeer 1967, O 1.64/74
    - Restauratie van het kantoorgebouw van het departement van Openbare Werken en Verkeer 1966, O 1.64
    - Restauratie van het kantoorgebouw van het departement van Openbare Werken en Verkeer 1969, O 1.64/1.94
    - Restauratie van het kantoorgebouw van het departement van Openbare Werken en Verkeer 1970, O 1.94/04
  - Omslag 107, 16
    - Bouw van een kantorengebouw voor het ministerie van Opbouw/gebouw van het Tienjarenplan 1962, O 1.22
    - Bouw van een kantorengebouw voor het ministerie van Opbouw/gebouw van het Tienjarenplan 1964, O 1.42
    - Bouw van een kantorengebouw voor het ministerie van Opbouw/gebouw van het Tienjarenplan 1965, O 1.42/52
    - Bouw van een kantorengebouw voor het ministerie van Opbouw/gebouw van het Tienjarenplan 1965, O 1.51/52
    - Bouw van een kantorengebouw voor het ministerie van Opbouw/gebouw van het Tienjarenplan 1966, O 1.51/52/61/62
    - Bouw van een kantorengebouw voor het ministerie van Opbouw/gebouw van het Tienjarenplan 1967, O 1.61/71
    - Bouw van een kantorengebouw voor het ministerie van Opbouw/gebouw van het Tienjarenplan 1967, O 1.72
    - Bouw van een kantorengebouw voor het ministerie van Opbouw/gebouw van het Tienjarenplan 1967, O 1.73
    - Bouw van een kantorengebouw voor het ministerie van Opbouw/gebouw van het Tienjarenplan 1969, O 1.81/91
    - Bouw van een kantorengebouw voor het ministerie van Opbouw/gebouw van het Tienjarenplan 1970, O 1.91/01
    - Bouw van een kantorengebouw voor het ministerie van Opbouw/gebouw van het Tienjarenplan 1971/1972, O 1.11
  - Omslag 108, 16
    - Rapportering over Tienjarenplanprojekten 1967, O 61/62
    - Rapportering over Tienjarenplanprojekten 1970, O 1.71
    - Tienjarenplan-kantoorgebouw 1968, O 1.73/83
    - Tienjarenplan-kantoorgebouw 1968, O 1.71/81
    - Tienjarenplan-kantoorgebouw 1969, O 1.81a
    - Tienjarenplan - kantoorgebouw 1969, O 1.91a
    - Tienjarenplan-kantoorgebouw 1970, O 1.01a
  - Omslag 109, 16
    - Eerste inrichting van werknemers-registratiebureaus 1965, P 1.51
    - Eerste inrichting van werknemers-registratiebureaus 1966, P 1.51/61
    - Eerste inrichting van werknemers-registratiebureaus 1967, P 1.61/71
    - Eerste inrichting van werknemers-registratiebureaus 1968, P 1.81
    - Eerste inrichting van werknemers-registratiebureaus 1970, P 1.81/01
  - Omslag 110, 16
    - Aanschaf ten behoeve van de politie-autowerkplaats 1967, Q 1.71
    - Bouw van een politiestation aan de Welgedacht-A-weg te Santo Boma 1969, Q 2.91
    - Bouw van een politiestation aan de Welgedacht-A-weg te Santo Boma 1968, Q 2.81
  - Omslag 111, 17
    - Bouw van een centrale penitentiaire inrichting 1961, Q 4.11
    - Bouw van een centrale penitentiaire inrichting 1963, Q 5.31
    - Bouw van een centrale penitentiaire inrichting 1965, Q 5.31/51
    - Bouw van een centrale penitentiaire inrichting 1965, Q 5.51
    - Bouw van een centrale penitentiaire inrichting 1966, Q 5.51/61
    - Bouw van een centrale penitentiaire inrichting 1966, Q 5.61
    - Bouw van een centrale penitentiaire inrichting 1967, Q 5.61/71
    - Bouw van een centrale penitentiaire inrichting 1967, Q 5.71
    - Bouw van een centrale penitentiaire inrichting 1968, Q 5.71/81
    - Bouw van een centrale penitentiaire inrichting 1969, Q 5.81/91
    - Bouw van een centrale penitentiaire inrichting 1970, Q 5.91
    - Bouw van een centrale penitentiaire inrichting 1970, Q 5.81/91/01
    - Bouw van een centrale penitentiaire inrichting 1971, Q 5.11
  - Omslag 112, 17
    - Personele en materiële kosten van het Planbureau 1962, R 1.21
    - Personele en materiële kosten van het Planbureau 1963, R 1.31
    - Personele en materiële kosten van het Planbureau 1964, R 1.41
    - Personele en materiële kosten van het Planbureau 1965, R 1.51
    - Personele en materiële kosten van het Planbureau 1966, R 1.61
    - Personele en materiële kosten van het Planbureau 1967, R 1.71
    - Personele en materiële kosten van het Planbureau 1968, R 1.71/81
  - Omslag 113, 17
    - Verslag van de kontrole van de Tienjarenplan-administratie 1959, R 1
    - Verenigde Accountants Kantoren Suriname, rapport inzake de jaarrekening van de Stichting Planbureau Suriname 1966, R 1.61
    - Verslag kontrole Tienjarenplan-administratie 1966, R 1.51
  - Omslag 114, 17
    - Bureau voor waterkrachtwerken 1965, T 1.51
    - Bureau voor waterkrachtwerken 1966, T 1.61
  - Omslag 115, 17
    - Derde algemene volkstelling 1964 1963, U 1.31
    - Derde algemene volkstelling 1964 1964, U 1.41
    - Derde algemene volkstelling 1964 1965, U 1.51
    - Derde algemene volkstelling 1964 1966, U 1.61
    - Derde algemene volkstelling 1964 1967/1969, U 1.61/71
  - Omslag 116, 17
    - Voorbereiding van de volkstelling 1962, R 2.21
  - Omslag 117, 18
    - Medefinanciering 1959/1966, --
  - Omslag 118, 18
    - Bestuurs- en beheersregelen 1959/1966, 3
  - Omslag 119, 18
    - Fiatteringsbeleid 1956/1969, 6
  - Omslag 120, 18
    - Fiatteringsbeleid met voorbehoud 1965/1969, 6 V
  - Omslag 121, 18
    - Begrotingen van het Tienjarenplan 1962/1967, 10
  - Omslag 122, 19
    - Luchthaven Zanderij en Surinaamse Luchtvaart Maatschappij 1958/1967, 12
  - Omslag 123, 19
    - Nederlandse overbruggingshulp Sanering van 's lands financiën 1964/1967 1964/1968, 15
  - Omslag 124, 19
    - Kwartaalverslagen van het departement van Openbare Werken en Verkeer; Waterstaat 1968/1969, 20 A
  - Omslag 125, 19
    - Kwartaalverslagen van het departement van Openbare Werken en Verkeer; Bouwwezen 1968/1969, 20 B
  - Omslag 126, 19
    - Kwartaalverslagen van het Tienjarenplan. Projekten inzake Landbouw, Veeteelt en Visserij 1966/1971, 20 C
  - Omslag 127, 20
    - Transferaanvragen 1964/1969, 21 b
  - Omslag 128, 20
    - Kasgeldaanvragen voor het Planbureau 1962/1969, 21 d
  - Omslag 129, 20
    - Financieringsaandeel/leningsaandeel 1959/1969, 21 f
  - Omslag 130, 20
    - Kasgeldverstrekkingen 1961/1969, 21 g
  - Omslag 131, 20
    - Overmakingen ten behoeve van het Tienjarenplan 1961/1969, 21 h
  - Omslag 132, 20
    - Betalingsopdrachten 1961/1966, 21 i
  - Omslag 133, 21
    - Kasgeldverstrekkingen door de Centrale Bank Suriname ten behoeve van het Tienjarenplan 1963/1969, 21 l
  - Omslag 134, 21
    - Technische bijstand 1964/1968, 22